# 通过第三方转回的贸易是否需要抵消

提问人：流波将月去 时间：2019-07-15 19:54:44
帖子沉了，自己顶一下

回答人：chenyiwei
在合并报表层面，中石油收取的加价应确认为管理费用。

回答人：chenyiwei
从中来看，上述各步骤是一揽子交易，完全是为了满足中石油的形式要求，中石油并未享有或承担存货所有权上的风险和报酬，交易对中石油而言无商业实质，本质上等同于 A 直接销售给甲，故应进行合并抵销处理。